臺灣高等法院刑事判決　　　　　　　　 96年度上易字第866號
上　訴　人
即　被　告　戊○○
上列上訴人即被告因竊盜案件，不服臺灣桃園地方法院九十六年
度易字第一０五號，中華民國九十六年三月二十一日第一審判決
（起訴案號：臺灣桃園地方法院檢察署九十五年度偵字第一九六
九九號），提起上訴，本院判決如下：
    主  文
上訴駁回。
    事  實
一、戊○○於民國九十二年間因違反著作權法案件，經臺灣桃園
    地方法院以九十一年度簡上字第一四三號判處有期徒刑二月
    ，如易科罰金，以銀元三百元折算一日確定，嗣於九十二年
    六月十七日易科罰金執行完畢。詎仍不知悔改，基於意圖為
    自己不法所有之竊盜犯意，為下列行為：
    （一）於九十五年七月二日十二時至十四時間某時，在桃園
          縣桃園市○○路○段一號之「巨蛋體育館」傢俱展覽
          會會館內某販賣傢俱之攤位，徒手竊取孫仲偉所有置
          放在該攤位上之ＮＯＫＩＡ－６６３０型手機一支。
          得手後，旋於同日持往桃園縣桃園市○○路一四三號
          「基地台通訊行」，以新臺幣（下同）三千五百元之
          價格，變賣予不知情之負責人陳宏儒，取得現金供己
          花用。
    （二）於九十五年七月十七日十二時許，在臺北縣三重市○
          ○路○段六０九巷十號之「湯城購物中心」Ｂ１樓Ｋ
          １號販賣樂器之專櫃，徒手竊取甲○○所有置放在該
          專櫃後方櫃子上之粉紅色皮包一個（內有駕照、健保
          卡、玉山銀行信用卡、第一銀行金融卡、臺灣中小企
          業銀行金融卡、郵局金融卡各一枚，現金四千元）。
          得手後，除將現金四千元供己花用外，其餘物品均丟
          棄在臺北火車站附近之垃圾桶內。
    （三）又於九十五年七月二十三日十六時至十七時間某時，
          在臺北縣三重市○○路○段六０九巷十號之「湯城購
          物中心」Ｂ１樓Ｂ４５販賣衣飾之專櫃，徒手竊取專
          櫃小姐己○○所有置放在該專櫃上之ＰＡＮＡＳＯＮ
          ＩＣ－Ｘ４００型手機一支。得手後，旋於同日持往
          上址「基地台通訊行」，以一千元之價格，變賣予不
          知情之負責人陳宏儒，取得現金供己花用。
    （四）再於九十五年七月二十三日十六時至十七時間某時，
          在臺北縣三重市○○路○段六０九巷十號之「湯城購
          物中心」Ｂ１樓Ｂ６６販賣衣飾之專櫃，徒手竊取專
          櫃小姐乙○○所有置放在該專櫃旁椅子上之卡通圖案
          米奇小錢包一個（內有現金約三百餘元，價值約二百
          餘元之悠游卡一張）。得手後，除將現金三百餘元、
          悠遊卡供己花用外，小錢包則丟棄在臺北火車站附近
          之垃圾桶內。
    （五）於九十五年七月三十日十六時許，在桃園縣桃園市○
          ○街一０一號某咖啡廳內，徒手竊取丙○○所有置放
          在櫃檯上之Ｇ－ＰＬＵＳ－ＥＶ６００型手機一支。
          得手後，於同日持往上址「基地台通訊行」，以一千
          元之價格，變賣予不知情之負責人陳宏儒，取得現金
          供己花用。
    （六）復於九十五年七月三十日十八時許，在桃園縣蘆竹鄉
          ○○路一段一一二號「臺茂購物中心」一樓「三塔劇
          場」販賣衣飾之專櫃，徒手竊取專櫃內丁○○所有置
          放在該專櫃上之ＮＯＫＩＡ－３１２０型手機一支。
          得手後，旋於同日持往上址「基地台通訊行」，以九
          百元之價格，變賣予不知情之負責人陳宏儒，取得現
          金供己花用。
    （七）另於九十五年八月八日十六時許，在上址「臺茂購物
          中心」四樓４－０５專櫃對面之臨時攤位上，徒手竊
          取庚○○所有置放在該攤位上之ＳＯＮＹ－ＥＲＩＣ
          ＳＳＯＮ－Ｗ８００ｉ型手機一支，得手後因發現該
          手機故障，無法使用，遂將之丟棄在附近垃圾桶內。
    嗣由警方調閱上開手機之通聯紀錄，經交叉比對後，始發現
    上情。
二、案經桃園縣政府警察局報請臺灣桃園地方法院檢察署檢察官
    偵查起訴。
    理  由
壹、程序方面：
    按被告以外之人於審判外之言詞或書面陳述，除法律有規定
    者外，不得作為證據；又被告以外之人於審判外之陳述，雖
    不符合同法第一百五十九條之一至第一百五十九條之四之規
    定，但經當事人於審判程序同意作為證據，法院審酌該言詞
    陳述或書面陳述作成時之情況，認為適當者，亦得為證據。
    當事人、代理人或辯護人於法院調查證據時，知有第一百五
    十九條第一項不得為證據之情形，而未於言詞辯論終結前聲
    明異議者，視為有前項之同意，刑事訴訟法第一百五十九條
    第一項及第一百五十九條之五分別定有明文。經查，本判決
    下列所引用之各該被告以外之人於審判外之陳述，檢察官及
    被告於本院準備程序及審判期日中，均明示同意此部分之證
    據有證據能力，且迄至言詞辯論終結前亦未撤回前開同意，
    本院審酌上開證據資料製作時之情況，尚無違法不當及證明
    力明顯過低之瑕疵，亦認為以之作為證據應屬適當，故揆諸
    前開規定，爰依刑事訴訟法第一百五十九條之五規定，認前
    揭證據資料均有證據能力，合先敘明。
貳、實體方面：
一、訊據上訴人即被告戊○○對於上開時、地，竊盜己○○等人
    財物之犯罪事實，於警詢、偵查、原審及本院審理中均坦承
    不諱，核與證人即被害人己○○、丙○○、丁○○、甲○○
    、乙○○、庚○○於警詢，證人即「基地台通訊行」負責人
    陳宏儒於警詢、偵查中證述之情節相符，並有手機序號反求
    通聯對照表四紙、通聯記錄表四紙、出賣手機切結書四紙，
　　被告行竊地點之「台茂購物中心」四樓４－０５櫃對面所設
　  之臨時攤位照片二張在卷可稽，足認被告自白其先後於上開
    時、地，竊取被害人己○○等人所有財物七次等情，與事實
    相符。是本案事證已臻明確，被告先後七次之竊盜犯行，均
    堪認定。
二、查刑法上之於夜間侵入住宅竊盜罪，需行為人所為可構成侵
    入住宅罪，始可進而論以刑法第三百二十一條第一項第一款
    之加重竊盜罪（最高法院八十三年度臺上字第六一七０號判
    決意旨可供參考）。上開事實欄編號六之竊盜犯行，雖係於
    「夜間」所為，然被告進入行竊之地點為尚在營業中之「臺
    茂購物中心」，屬一般人均可隨意進出之開放式空間，是被
    告進入上址行竊，並無侵入住宅或有人居住之建築物之情形
    ，其所為自不構成刑法第三百二十一條第一項第一款之加重
    竊盜罪。故核被告所為事實欄編號一至七所示之行為，均係
　　犯刑法第三百二十條第一項之普通竊盜罪。又連續犯在本質
　  上原屬數罪，刑法連續犯之規定廢除後，對於先前實務上以
    連續犯予以處理之案件，應視具體個案，除對於合乎接續犯
    或包括的一罪之情形，認其構成單一之犯罪外，應認係數罪
    併罰（最高法院九十五年度臺上字第四一一二號判決意旨可
    供參考）。又如數行為於同時、同地或密切接近之時、地實
    施，侵害「同一」之法益，各行為之獨立性極為薄弱，依一
    般社會健全觀念，在時間差距上，難以強行分開，在刑法評
    價上，以視為數個舉動之接續施行，合為包括之一行為予以
    評價，較為合理，則屬接續犯，而為包括之一罪（最高法院
    八十六年度臺上字第三二九五號判例亦可供參考）；是除被
    竊盜之「客體」在客觀上可視為屬於「同一」監督權範圍外
    ，須侵害「同一」之法益，且各行為之獨立性極為薄弱，依
    一般社會健全觀念，在時間差距上，難以強行分開，始足成
　　立接續犯。本案被告所為事實欄編號三、四所示竊盜犯行，
　  雖係於同日十六、十七時許，先後在同一購物中心內為之，
    時間緊接，地點密接，惟因該購物中心屬開放型之商城，分
    設不同經營者所承租可區分獨立空間之專櫃，被告於行經設
    於該購物中心之屬不同商店之不同專櫃，其先後所為該二竊
    盜犯行，其主觀上對於所竊物品分屬「不同人」所有一節，
    應有所認識，被告顯係基於個別之犯意而分別起意為該二行
    竊行為，此與接續犯之要件尚屬有間，是事實欄編號三、四
    所示二竊盜犯行，亦為數行為，併予敘明。又被告前於九十
    二年間因違反著作權法案件，經臺灣桃園地方法院以九十一
　　年度簡上字第一四三號判處有期徒刑二月，如易科罰金，以
　  銀元三百元折算一日確定，嗣於九十二年六月十七日易科罰
    金執行完畢，有臺灣高等法院被告前案紀錄表一份附卷可按
    。其於受前開有期徒刑執行完畢後，五年內故意再犯本件有
    期徒刑以上之刑之七罪，均為累犯，均應依刑法第四十七條
    第一項規定，依法加重其刑。被告先後七次竊盜犯行，犯意
    各別，應依數罪分論併罰。
三、原審調查後，認事證明確，依刑法第三百二十條第一項、第
    四十七條第一項、第五十一條第五款（原判決漏引刑法施行
    法第一之一條第一項、第二項前段，應予補充），並審酌被
    告先後竊取多人之財物，除現金外，另將手機變賣得款花用
　　，其餘物品則均丟棄而未返還被害人，且所為均係進入開放
　  型商店或商城內為之，犯罪情節非輕，至今尚未與被害人和
    解，賠償其等損害，然念及其犯後坦承全部犯行，態度尚佳
    等一切情狀，各量處有期徒刑四月，並定其應執行之刑為有
    期徒刑一年十月，認事用法並無違誤，量刑亦屬妥適。被告
    上訴以原審量刑過重，且其智商較低，請求從輕量刑云云，
    惟原判決已詳細臚列量刑之依據，而被告有前科紀錄猶不知
    警惕，其多次竊盜後，尚知將手機變價得款花用，而依本院
    當庭所見，其應訊時均無任何異狀，且知為己適當辯護，顯
    見其犯罪行為未受智能之影響，上訴顯無理由，應駁回之。
據上論斷，應依刑事訴訟法第三百六十八條判決如主文。
本案經檢察官周誠南到庭執行職務。
中　　華　　民　　國　　96　　年　　6 　　月　　26　　日
                  刑事第四庭  審判長法  官  蔡秀雄
                                    法  官  陳國文
                                    法  官  鄭水銓
以上正本證明與原本無異。
本判決不得上訴。
                                    書記官  劉貞達
中　　華　　民　　國　　96　　年　　6 　　月　　28　　日
附錄本案論罪科刑法條全文
刑法第三百二十條：
意圖為自己或第三人不法之所有，而竊取他人之動產者，為竊盜
罪，處五年以下有期徒刑、拘役或五百元以下罰金。
意圖為自己或第三人不法之利益，而竊佔他人之不動產者，依前
項之規定處斷。
前二項之未遂犯罰之。
